ko: 아트/엔터테인먼트 > 취미/예술 > 수집품 > 스포츠 수집품: 스포츠 팬 액세서리
da: Kunst og underholdning > Hobby og håndarbejde > Samleobjekter > Sportssamleobjekter: Tilbehør for sportsfans
th: ศิลปะและความบันเทิง > งานอดิเรกและศิลปะสร้างสรรค์ > ของสะสม > ของสะสมประเภทกีฬา: อุปกรณ์แฟนกีฬา
tr: Sanat ve Eğlence > Hobiler ve Sanatsal Çalışmalar > Koleksiyonlar > Spor Koleksiyonları: Sporsever Aksesuarları
bg-BG: Изкуства и развлечения > Хобита и творчески изкуства > Колекционерски предмети > Спортни колекционерски предмети: Аксесоари за спортни фенове
zh-CN: 艺术与娱乐 > 爱好/艺术创作 > 收藏品 > 体育纪念品/收藏品: 体育迷用品/纪念品/周边
en: Arts & Entertainment > Hobbies & Creative Arts > Collectibles > Sports Collectibles: Sports Fan Accessories
es: Arte y ocio > Hobbies y artes creativas > Coleccionables > Coleccionables deportivos: Accesorios para aficionados a los deportes
el: Τέχνες & Ψυχαγωγία > Χόμπι & Δημιουργικές Τέχνες > Συλλεκτικά αντικείμενα > Συλλεκτικά αθλητικά αντικείμενα: Αξεσουάρ για οπαδούς αθλημάτων
it: Arte e svago > Hobby e arti creative > Collezionismo > Collezionismo - Sport: Accessori tifosi di sport
fi: Taide ja viihde > Harrastukset ja taiteet > Keräilykohteet > Urheilun keräilyesineet: Urheilun fanituotteet
vi: Nghệ thuật và giải trí > Sở thích và nghệ thuật sáng tạo > Đồ sưu tầm > Đồ sưu tập thể thao: Phụ kiện cho người hâm mộ thể thao
sv: Konst och underhållning > Hobby och skapande > Samlarobjekt > Sportsamlarobjekt: Tillbehör för sportfans
lt-LT: Menai ir pramogos > Hobiai ir menai > Kolekcionuojami daiktai > Sporto kolekcionuojami daiktai: Sporto gerbėjų aksesuarai
zh-TW: 藝術/娛樂 > 嗜好和創作藝術 > 收藏品 > 運動收藏品: 運動加油道具
sl-SI: Kultura in zabava > Hobiji in ustvarjalne umetnosti > Zbirateljski predmeti > Športni zbirateljski predmeti: Dodatki za športne navijače
fr: Arts et loisirs > Loisirs et arts créatifs > Articles de collection > Articles de sport de collection: Accessoires pour fans de sport
ja: 芸術・エンターテイメント > 趣味・コレクション > コレクションアイテム > コレクション用スポーツグッズ: スポーツファングッズ
sk-SK: Umenie a zábava > Záľuby a tvorivé dielne > Zberateľské predmety > Športové zberateľské predmety: Príslušenstvo pre športových fanúšikov
hu: Művészet és szórakoztatás > Hobbik és kreatív művészet > Gyűjtemények > Sportgyűjtemények: Sportrajongói kiegészítők
cs: Umění a zábava > Hobby, hudba a výtvarné umění > Sběratelské předměty > Sběratelské sportovní potřeby: Doplňky pro sportovní fanoušky
hr-HR: Umjetnost i zabava > Hobiji i kreativne umjetnosti > Kolekcionarstvo > Sportsko kolekcionarstvo: Navijački dodaci
ru: Искусство и развлечения > Хобби и творчество > Коллекционные предметы > Спортивные коллекционные предметы: Аксессуары для спортивных болельщиков
pt-BR: Artes e entretenimento > Hobbies e artes > Artigos colecionáveis > Artigos esportivos colecionáveis: Acessórios para fãs de esportes
nl: Kunst en entertainment > Hobby's en creatieve vaardigheden > Verzamelobjecten > Verzamelobjecten sport: Artikelen voor sportfans
pl: Sztuka i rozrywka > Hobby i sztuki piękne > Artykuły kolekcjonerskie > Sportowe artykuły kolekcjonerskie: Akcesoria dla fanów sportu
ro-RO: Artă și divertisment > Hobby-uri și artă > Obiecte de colecție > Obiecte sportive de colecție: Accesorii pentru fani sport
de: Kunst & Unterhaltung > Hobby & Kunst > Sammlerstücke > Sport-Sammelobjekte: Sport-Fanartikel
pt-PT: Artes e lazer > Passatempos e artes criativas > Objetos de coleção > Objetos desportivos de coleção: Acessórios de adeptos desportivos
nb: Kunst og underholdning > Hobby og kreativitet > Samleobjekter > Sportsrelaterte samleobjekter: Tilbehør for sportstilhengere